Guide to the Arthur H. and Mary Marden Dean Lafayette Collection, 1520-1973
Lafayette Collection (Arthur H. and Mary Marden Dean Lafayette Collection), 1520-1973
- Series III. Correspondence
  - B. Incoming
    - Parish, John (Box 77, Folder 23)
      March 1, 1826. Bath. 1l.
    - Parish, John (Box 77, Folder 24)
      March 6, 1826. Bath. 1l.
    - Parish, John (Box 77, Folder 25)
      ALS to General Lafayette (Private)
      April 15, 1826. Bath. 1l.
    - Parish, John (Box 77, Folder 26)
      April 19, 1826. Bath. 1l.
    - Parish, John (Box 77, Folder 27)
      June 8, 1826. Bath. 1l.
    - Parish, John (Box 77, Folder 28)
      June 8, 1826. Thursday morning. 2 ll.
    - Parish and Company (Box 77, Folder 29)
      ALS to Monsieur Georges Lafayette
      November 29, 1843. Hambourg. 1l.
      Nous avons l'honneur...
    - Parish and Company (Box 77, Folder 30)
      ALS to Monsieur A. Ledoux
    - Parker, D. (Box 77, Folder 31)
      April 22, 1823. Versailles. 1l.
    - Parker, James (Box 77, Folder 32)
      307 North 3rd St. Philadelphia. 1l.
    - Parris, Albion Keith (1788-1857) (Box 77, Folder 33)
      June 30, 1825. Portland. 1l.
    - Pass... (Box 77, Folder 34)
      24 Novembre 1829. 1l.
    - Pays-Bas. Congrès Souverain des Etats Belgiques Unis (Box 77, Folder 35)
      ALS ...to M. le Marquis de la Fayette...
      3 Juin 1790. Bruxelles. 1l.
    - Pays-Bas. Congrès Souverain des Etats Belgiques Unis (Box 77, Folder 36)
      AL signed by Vander Meersch,...and Van Eupen...to Lafayette
      6 Août 1790. Bruxelles. 1l.
    - Peale, Rembrandt (1778-1860) (Box 77, Folder 37)
      July 11, 1825. New York. 1l.
    - Pepe, Guglielmo (1782-1855) (Box 77, Folder 38)
      Juin 1829. Bruxelles. 1l.
    - Pepe, Guglielmo (1782-1855) (Box 77, Folder 39)
      5 Juin 183--. Bruxelles. 1l.
    - Pepe, Guglielmo (1782-1855) (Box 77, Folder 40)
      16 Mars 1831. Hyeres. 1l.
    - Pepoli, Carlo, conte di (1796-1881) (Box 77, Folder 41)
      2 Février 1832. Rue Verneuil 28, Paris. 1l.
    - Perard, Charles (Box 77, Folder 42)
      17 Août 1830. 1l.
    - Périer, Adolphe (Box 77, Folder 43)
      30 Novembre 1828. Grenoble. 1l.
    - Périer, Adolphe (Box 77, Folder 44)
      20 Février 1830. Grenoble. 1l.
    - Périer, Adolphe (Box 77, Folder 45)
      5 Mars 1830. Grenoble. 1l.
    - Périer, Adolphe (Box 77, Folder 46)
      9 Avril 1830. Grenoble. 4 ll.
    - Périer, Nathalie (de Lafayette) (1803-1878) (Box 77, Folder 47)
      5 Février [1830]. Grenoble. 1l.
    - Perrignon, [Nicolas Henry Balthazard] (b. 1789) (Box 77, Folder 48)
      11 Septembre 1830. 3 ll.
    - Perron, Charles Maurice Hector, baron de (Box 77, Folder 49)
      17 Décembre 1817. Portsmouth. 1l.
    - Perry, James (1756-1821) (Box 77, Folder 50)
      July 5, 1821. Tavistock Square, London. 1l.
    - Persat, Victor (Box 77, Folder 51)
      L [copy] to Marie Thérèse Charlotte de France,
      duchesse d'Angoulême
      Octobre 1824. Le Havre. 1l.
      D [copy] Interogatoire...
      19, 20, 21 Octobre 1824. Le Havre. 1l.
    - Persat, Victor (Box 78, Folder 1)
      15 Décembre 1825. Yvetot. 1l.
    - Peters, Richard (1743-1828) (Box 78, Folder 2)
      April 4, 1818. Belmont. 1l.
    - Peters, Richard (1743-1828) (Box 78, Folder 3)
      September 1, 1822. Belmont. 1l.
    - Peters, Richard (1743-1828) (Box 78, Folder 4)
      August 11, 1825. Belmont. 1l.
    - Peters, Richard (1743-1828) (Box 78, Folder 5)
      September 5, 1825. Belmont. 1l.
    - Peters, Richard (1743-1828) (Box 78, Folder 6)
      May 29, 1826. Belmont. 1l.
    - Peters, Richard (1743-1828) (Box 78, Folder 7)
      June 6, 1826. Belmont. 1l.
    - Peters, Richard (1743-1828) (Box 78, Folder 8)
      December 1, 1826. Belmont. 1l.
    - Peters, Richard (1743-1828) (Box 78, Folder 9)
      December 25, 1826. Belmont. 1l.
    - Peters, Richard (1743-1828) (Box 78, Folder 10)
      September 19, 1827. 1l.
    - Petit (Box 78, Folder 11)
      3 Mai 1829. 1l.
    - Peuguet, Jean Guistain (Box 78, Folder 12)
      ALS to Monsieur le Ministre des affaires étrangères.
    - Peyre (Box 78, Folder 13)
      L [copy, frag.] to ?
      27 Octobre 1828. 1l.
    - Philip, John. (Box 78, Folder 14)
      February 20, 1829. London. 1l.
    - Philippart, John (1784?-1874) (Box 78, Folder 15)
      April 8, 1818. Military Library, Whitehall. 1l.
    - Philips (Box 78, Folder 16)
      August 2, 1830. Paris. 1l.
    - Philips, William (Box 78, Folder 17)
      AL(copy)S to General Lafayette
      April 26, 1781. 1l.
    - Philips, Horace (Box 78, Folder 18)
      September 4, 1830. Paris. 1l.
    - Philips, Horace (Box 78, Folder 19)
      14 Septembre 1830. Paris. 1l.
    - Phillips, Sir Richard (1767-1840) (Box 78, Folder 20)
      August 17, 1830. Malbro Square Chelsea. 1l.
    - Phillips, Sir Richard (1767-1840) (Box 78, Folder 21)
      October 25, 1830. Chelsea near London. 1l. + clipping
    - Phiquepal, William (Box 78, Folder 22)
      Dimanche, 26 Septembre 1830. 1l.
    - Pickering, Timothy (1745-1829) (Box 78, Folder 23)
      July 23, 1828. Salem. 10 ll.
    - Pickersgill, Henry William (1782-1875) (Box 78, Folder 24)
      October 12, 1830. London. 1l.
    - Pierre, J. J. (Box 78, Folder 25)
      [1830] 3 ll.
    - Pinard, (Mme.) D. (Box 78, Folder 26)
      3 Juin 1829. 2 ll.
    - Pinard, (Mme.) D. (Box 78, Folder 27)
      12 Octobre 1829 [p.m.] 2 ll.
    - Pinckney, Charles Cotesworth (1746-1825) (Box 78, Folder 28)
      July 22, 1815. Charleston, S. C. 1l.
    - Pinckney, Charles Cotesworth (1746-1825) (Box 78, Folder 29)
      February 26, 1818. Charleston, S. C. 1l.
    - Pinckney, Thomas (1750-1828) (Box 78, Folder 30)
      February 24, 1819. Charleston, S. C. 1l.
    - Pinckney, Thomas (Box 78, Folder 31)
      August 10, 1825. 1l.
    - Pinckney, Thomas (Box 78, Folder 32)
      April 28, 1828. 1l.
    - Place, [Pierre Simon, marquis de (1749-1827?)] (Box 78, Folder 33)
      1er Prairial an 8 [21 Mai 1800] 1l.
      Madame/ J'ai partagé avec ma famille la joie...
    - Poinsett, Joel Roberts (1779-1851) (Box 78, Folder 34)
      November 3, 1825. Mexico City. 1l.
    - Poinsett, Joel Roberts (1779-1851) (Box 78, Folder 35)
      May 27, 1827. Mexico City. 1l.
    - Poinsett, Joel Roberts (1779-1851) (Box 78, Folder 36)
      December 4, 1827. Mexico City. 1l.
    - Poinsett, Joel Roberts (1779-1851) (Box 78, Folder 37)
      April 19, 1830. Philadelphia. 1l.
    - Poinsett, Joel Roberts (1779-1851) (Box 78, Folder 38)
      September 22, 1830. New York. 1l.
    - Poinsett, Joel Roberts (1779-1851) (Box 78, Folder 39)
      October 7, 1830. Charleston. 1l.
    - Poinsett, Joel Roberts (1779-1851) (Box 78, Folder 40)
      May 8, 1833. Charleston. 1l.
    - Poinsett, Joel Roberts (1779-1851) (Box 78, Folder 41)
      November 25, 1833. Charleston. 1l.
    - Poissant, (Captain) (Box 78, Folder 42)
      ALS to Louis Philippe
      22 Mars 1831. 3 ll.
    - Poix, Philippe Louis Marc Antoine de Noilles-Mouchy, prince de (1752-1819) (Box 78, Folder 43)
      L (copy) to Madame de Tessé
      13 Septembre 1798. Richmond. 1l.
    - Pontgibaud, Comte de (Box 78, Folder 44)
      ALS to Georges Washington Lafayette
      2 Septembre 1837. 1l.
    - Pontonnier, J. M. F. (Box 78, Folder 45)
      ALS to M. Coulon de Thévenot
      10 Février 1809. 2 ll.
      Written in Tachygraphie
    - Pontonnier, J. M. F. (Box 78, Folder 46)
      ALS to Mme. Coulon de Thévenot
      27 Juin 1813. La Grange. 1l. & transcription
    - Portsmouth (Box 78, Folder 47)
      [n.d. ca. 1824-1825]. Portsmouth. 1l.
    - Portsmouth (Box 78, Folder 48)
    - Poset, Maire du. Avocat general au grand conseil (Box 78, Folder 49)
      ALS to Monsieur Potonnier
      13 Février 1784. Paris. 1l.
    - Poset, Maire du. (Box 78, Folder 50)
      14 Octobre 1784. 1l.
    - Poset, Maire du. (Box 78, Folder 51)
      ALS to M. Deschamps
      22 Octobre 1784. 1l.
    - Poset, Maire du (Box 79, Folder 1)
      ALS to M. Pontonnier
      26 Octobre 1784. 1l.
    - [Pougens, Marie Charles Joseph de (1755-1833?)] (Box 79, Folder 2)
      AL (copy) to [General Lafayette?]
      30 Mars 1805. Paris. 1l.
    - Pradel, Henry César (Box 79, Folder 3)
      ALS (aman) to General Lafayette
    - Praslin, Charles Raynard Laure Félix (Box 79, Folder 4)
      Duc de Choiseul (1778-1841)
      [1830] 2 ll.
    - Princeton, New Jersey (Box 79, Folder 5)
      [1824-1825?] 1l.
      In the name of the Inhabitants of Princeton...
    - Pringle, Thomas (1789-1834) (Box 79, Folder 6)
      London 18 Aldermanburg
      [Office of the Anti-Slavery Society]
      February 21, 1829. 1l.
    - Providence, R. I. (Box 79, Folder 7)
      [1824-1825] Providence. 1l.
      ...The General Committee...beg leave of you...
    - Quincy, Josiah (1772-1864) (Box 79, Folder 8)
      July 21, 1825. Boston. 1l.
    - Quincy, Josiah (1772-1864) (Box 79, Folder 9)
      August 7, 1827. Boston. 1l.
    - Quincy, Josiah (1772-1864) (Box 79, Folder 10)
      May 6, 1828. Boston. 1l.
    - Quincy, Josiah (1772-1864) (Box 79, Folder 11)
      May 27, 1828. Boston. 1l.
    - Quincy, Josiah (1772-1864) (Box 79, Folder 12)
      March 22, 1829. Boston. 1l.
    - Quincy, Josiah (1772-1864) (Box 79, Folder 13)
      September 30, 1829. Cambridge, Mass. 1l.
    - Quincy, Josiah (1772-1864) (Box 79, Folder 14)
      October 27, 1830. Cambridge. 1l.
    - Quincy, Josiah (1772-1864) (Box 79, Folder 15)
      January 31, 1831. Cambridge. 1l.
    - Quincy, Josiah (1772-1864) (Box 79, Folder 16)
      August 25, 1831. Cambridge. 1l.
    - Quincy, Josiah (1772-1864) (Box 79, Folder 17)
      December 24, 1832. Cambridge. 1l.
    - Quincy, Josiah (1772-1864) (Box 79, Folder 18)
      September 18, 1833. Boston. 1l.
    - Raffenel [?] (Box 79, Folder 19)
      18 Septembre 1826. 2 ll.
    - Raffignas, J. (Box 79, Folder 20)
      15 Avril 1826. 1l.
    - Rampin (Box 79, Folder 21)
      21 Septembre 1829. 2 ll.
    - Randolph, Thomas Jefferson (1792-1875) (Box 79, Folder 22)
      November 5, 1833. Edgehill. 1l.
    - Randolph, Thomas Mann (1768-1828) (Box 79, Folder 23)
      August 31, 1825. Monticello. 1l.
    - Randolph, Thomas Mann (1768-1828) (Box 79, Folder 24)
      February 14, 1827. Boston. 1l.
    - Ransom Co. (Box 79, Folder 25)
      25 Septembre 1827. Londres. 1l.
    - Raspi, François (Box 79, Folder 26)
      9 Mars 1833. Avenue de Neuilly No. 9 [Paris?] 1l.
    - Raspi, François (Box 79, Folder 27)
      11 Mars 1833. Avenue de Neuilly No. 9 [Paris?] 1l.
    - Rast-Desarmands, secretaire-General, chef de Brigade (Box 79, Folder 28)
      Préfet du Departement de la Sarthe
      alS to M. de Tessé
      29 Germinal an 11 [19 Avril 1803]. Mans. 1l.
    - Rattenburg, Freeman (Box 79, Folder 29)
      August 11, 1830. Amiens. 1l.
    - Rattenburg, Freeman (Box 79, Folder 30)
      September 25, 1830. Paris. 1l.
    - Regnault-Warin, Jean Baptiste Joseph (Box 79, Folder 31)
      Innocent Philadelphe (1771-1844)
      Général,/ Jamais homme ne donna à un autre homme...
    - Regnault-Warin, Jean Baptiste Joseph (Box 79, Folder 32)
      15 Mars. Rue de l'Arbre sec, no. 22. 1l.
      Général,/ Votre billet m'est remis...
    - Regnault-Warin, Jean Baptiste Joseph (Box 79, Folder 33)
      Samedi, 20 Mars. 1l.
      Général,/ N'ayant [pu?] m'entretenir assez longtemps...
    - Regnault-Warin, Jean Baptiste Joseph (Box 79, Folder 34)
      20 Février 1824. Rue de l'Arbre sec, no. 22. 1l.
    - Regnault-Warin, Jean Baptiste Joseph (Box 79, Folder 35)
      23 Février 1824. Rue de l'arbre sec, no. 22. 1l.
    - Regnault-Warin, Jean Baptiste Joseph (Box 79, Folder 36)
      12 Mars 1824. 1l.
    - Rémusat, Charles de (Box 79, Folder 37)
      Je reçois, Monsieur...
    - Rémusat, Pauline (de Lasteyrie) comtesse de (Box 79, Folder 38)
    - Rhind, Charles (Box 79, Folder 39)
      September 20, 1830. Smyrna. 1l.
    - Richard (Box 79, Folder 40)
      22 Juillet 1792. Virton [Belgique]. 1l.
    - Ricketts, Ann (Box 79, Folder 41)
      January 7, 1827. London. 1l.
    - Ridgely, E. E. (Box 79, Folder 42)
      April 20 [n.y.] Baltimore. 1l.
    - Rieog, Miguel del (Box 79, Folder 43)
      June 9, 1828. No. 57 Seymour Street, Euston Square. 1l.
    - Rieog, [Miguel del] (Box 79, Folder 44)
      August 7, 1830. Euston Square. 1l.
    - Rivadiva, Bernardino (1780-1845) (Box 79, Folder 45)
      Mai 1821. 1l.
    - Rivadiva, Bernardino (1780-1845) (Box 79, Folder 46)
      27 Septembre 1829. 2 ll.
    - Rives, W. C. (Box 79, Folder 47)
      My dear general,/ The enclosed letter which I mentioned...
    - Rives, William Cabell (1792-1868) (Box 79, Folder 48)
      Dear General,/ In conformity to the arrangement you made with me...
    - Rives, William Cabell (1792-1868) (Box 79, Folder 49)
      May 4, 1830. Paris. 1l.
    - Rives, William Cabell (1792-1868) (Box 79, Folder 50)
      July 31, 1830. Paris. 1l.
    - Rives, William Cabell (1792-1868) (Box 79, Folder 51)
      Sunday, August 1, 1830. 1l.
    - Rives, William Cabell (1792-1868) (Box 79, Folder 52)
      September 3, 1830. Passy. 1l.
    - Rives, William Cabell (1792-1868) (Box 79, Folder 53)
      November 8, 1830. Paris. 1l. & clippings
    - Rives, William Cabell (1792-1868) (Box 79, Folder 54)
      December 14, 1830. 1l.
    - Rives, William Cabell (1792-1868) (Box 80, Folder 1)
      [Printemps 1831. Paris.] 1l.
    - Rives, William Cabell (1792-1868) (Box 80, Folder 2)
      January 3, 1831. Paris. 1l.
    - Rives, William Cabell (1792-1868) (Box 80, Folder 3)
      May 5, 1831. Paris. 1l.
    - Rives, William Cabell (1792-1868) (Box 80, Folder 4)
      January 9, 1832. Paris. 1l.
    - Rives, William Cabell (1792-1868) (Box 80, Folder 5)
      October 2, 1832. Havre. 1l.
    - Rives, William Cabell (1792-1868) (Box 80, Folder 6)
      April 12, [18]33. Castle-Hill. 1l.
    - Rives, William Cabell (1792-1868) (Box 80, Folder 7)
      May 4, [18]33. Castle-Hill. 1l.
    - Rives, William Cabell (1792-1868) (Box 80, Folder 8)
      May 10, [18]33. Castle-Hill. 1l.
    - Rivon [?] (b. 1775) (Box 80, Folder 9)
      2 Septembre 1830. 1l.
    - Roberdeau, Mary E. (Box 80, Folder 10)
      January [1829?] Germantown. 1l.
    - Robertson, Thomas Bolling (1779-1828) (Box 80, Folder 11)
      April 2, [18]22. New Orleans. 1l.
    - Robinson, Nicholas (Box 80, Folder 12)
      August 27, 1820. Paris. 1l.
    - Roche (Box 80, Folder 13)
      14 Septembre 1827. 1l.
    - Rogers, Lewis (Box 80, Folder 14)
      ALS to George W. Lafayette
      February 1, 1839. Paris. 1l.
    - Rogers, Lewis (Box 80, Folder 15)
      Monday morning, February 4, 1839. 1l.
      My Dear Sir/ I have your note of this morning...
    - Rogers, Lewis (Box 80, Folder 16)
      20 Février 1839. Paris. 1l.
    - Romeuf, Alexandre (Box 80, Folder 17)
      6 Août 1813. Naples. 1l.
    - Romeuf, Louis, captain [init.] (Box 80, Folder 18)
      ALS to Citoyenne Steelle
      3 Juillet [n. y.] Milan. 1l.
    - Romeuf, Louis, captain (Box 80, Folder 19)
      ALS [init.] to Mme. Simiane
      8 Juillet [n. y.] Milan. 2 ll.
      J'ai différé de quelques jours à vous écrire...
    - Romeuf, Louis, captain (Box 80, Folder 20)
      ALS [init.] to Mme. Simiane [?]
      12 Juillet [n. y.] Milan. 1l.
      Je viens d'apprendre, Madame, que la personne...
    - Romeuf, Louis, captain (Box 80, Folder 21)
      ALS [init.] to [Mme. Simiane] ?
      [Udine]? 8 Juillet [n. y.] Milan. 2 ll.
      Vous devez trouver ma marche bien lente...
    - Romeuf, Louis (Box 80, Folder 22)
      ALS to Masclet, Eleutherie [pseud Eleutheros]
      22 Août [n. y.] Hambourg. 1l.
      Je joue veritablement de malheur avec vous, mon cher Masclet...
    - Romeuf, Louis, captain (Box 80, Folder 23)
      Les arrangements qui m'ont conduit ici...
    - Romeuf, Louis, captain (Box 80, Folder 24)
      ALS to Mme. Simiane
      20 Nivôse [Décembre n. y.] Paris. 1l.
      Après la lecture de votre trop aimable lettre...
    - Romeuf, Louis (Box 80, Folder 25)
      ALS to [unidentified]
      22 Mars 1792. Stenai. 1l.
    - Romeuf, Louis (Box 80, Folder 26)
      9 Août 1797. Vienne. 1l.
      Mon cher Général/ Lorsqu'en fin après un si longtemps, il m'est permis...
    - Romiguières, Jean Dominique-Joseph-Louis (1775-1847) (Box 80, Folder 27)
      22 Octobre 1817. Paris. 1l.
    - Rondeau (Box 80, Folder 28)
      [n. d.] 2 ll.
    - Roscoe, William (1753-1831) (Box 80, Folder 29)
      ALS to Mr. McCreery
      April 9, 1818. Liverpool. 1l.
    - Roscoe, William (1753-1831) (Box 80, Folder 30)
      March 30, 1825. Foxteth Park near Liverpool. 1l.
    - Roscoe, William (1753-1831) (Box 80, Folder 31)
      August 23, 1830. near Liverpool. 2 ll.
    - Rossignol, Jean Antoine (1759-1802) (Box 80, Folder 32)
      ALS to Adrienne Françoise de Noailles, marquise de Lafayette, (1760-1808)
      9 Frimaire [c. 30 Novembre] 1l.
      Madame/ Je vous fait parvenir par ce courier...
    - Rossignol, Jean Antoine (1759-1802) (Box 80, Folder 33)
      10 Germinal an 9 [31 Mars 1801] 1l.
      Madame/ J'ai reçu dans bon temps, La lettre...
    - Roxbury (Box 80, Folder 34)
      August 23, 1824. Roxbury. 1l.
    - Royal Sailing Society, London (Box 80, Folder 35)
      ALS/ADS [Letter...certificate...]
      December 21, 1832. London. 2 ll.
    - [Rush, Benjamin?] (Box 80, Folder 36)
      19 Octobre 1816. Philadelphie. 1l.
    - Rush, Richard (Box 80, Folder 37)
      May 4, 1825. London. 1l. and 2 receipts
    - Rush, Richard (1780-1859) (Box 80, Folder 38)
      April 30, 1827. Washington. 1l.
    - Rush, Richard (1780-1859) (Box 80, Folder 39)
      March 21, 1829. Washington. 1l.
    - Rush, Richard (1780-1859) (Box 80, Folder 40)
      ALS to General Lafayette (duplicate)
    - Rush, Richard (1780-1859) (Box 80, Folder 41)
      August 1, 1829. Paris. 1l.
    - Russell, Lord John (1792-1878) (Box 80, Folder 42)
      February 4, 1831. Whitehall. 1l.
    - Russell, William (Box 80, Folder 43)
      11 Septembre 1830. Londres. 1l.
    - Russell, William (Box 80, Folder 44)
      September 15, 1830. Paris. 1l.
    - S., J. (Box 80, Folder 45)
      ALS [init.] to [Lafayette?]
      1830. [London?] 1l.
    - Sablet (Box 80, Folder 46)
      7 Novembre 1830. 4 ll.
    - Sachot (Box 80, Folder 47)
      15 Février 1829. 2 ll.
    - St. Amour, Renaud de (Box 80, Folder 48)
      14 Avril 1826. 4 ll.
    - St. Amour, Renaud de (Box 81, Folder 1)
      15 Décembre 1830. 2 ll.
    - St. Simon, Marquis de (Box 81, Folder 2)
      AL (copy)S to General Lafayette
      30 Août 1781. 1l.
    - Salem, Mass. (Box 81, Folder 3)
      August 31, 1824 1l.
      Sir, the present is a day which we have anticipated...
    - Salem, Mass. (Box 81, Folder 4)
      August 31, 1824. Salem, Mass. 1l.
    - Sallandrouze (Box 81, Folder 5)
      ALS to Madame [Emilie] de Lafayette
      24 X 1849. Paris. 1l.
    - Salomon, Haym M. (Box 81, Folder 6)
      January 8, 1827. New York. 1l.
    - Sanders (Box 81, Folder 7)
      September 23, 1830. 1l.
    - Sassetti, Jacinte, colonel (Box 81, Folder 8)
      1 May 1833. Glascow. 1l.
    - Sautelet (Box 81, Folder 9)
      14 Septembre 1827. 2 ll.
    - Say, Horace Emile (1794-1860) (Box 81, Folder 10)
      26 Septembre 1837. Paris. 1l.
    - Sbarra, Giuseppe (Box 81, Folder 11)
      5 Aprile 1833. St. Genier. 1l.
    - Schaar (Box 81, Folder 12)
      ALS to Monsieur Nicolas Heutz
      6 Décembre 1789. Luxembourg. 1l.
    - Scheffer, Arnold (1796-?) (Box 81, Folder 13)
      6 Juillet [1839]. Rueil. 1l.
    - Scheffer, Ary (1795-1858) (Box 81, Folder 14)
      Je vous remercie de [coeur?] de la lettre que vous m'avez écrite...
    - Scheffer, Ary (1795-1858) (Box 81, Folder 15)
      ALS to Antoine-François Carbonel
    - Scheffer, Ary (1795-1858) (Box 81, Folder 16)
      Je viens [?] Monsieur George de vouloir m'indiquer...
    - Scheffer, Ary (1795-1858) (Box 81, Folder 17)
      ALS to Madame George de Lafayette
      Madame,/ Dans la crainte que la modestie de Mlle. Natalie...
    - Scheffer, Ary (1795-1858) (Box 81, Folder 18)
      ALS to Madame de Tracy
      Madame,/ Je ne sais vraiment coment vous exprimer..
    - Scheffer, Ary (1795-1858) (Box 81, Folder 19)
      AL to Madame de Tracy
      Madame,/ Me voici encore à la Grange, malhereusement pour moi...
    - Scheffer, Ary (1795-1858) (Box 81, Folder 20)
      7 Juillet. Paris. 1l.
      Si j'ai tant tardé, madame,...
    - Scheffer, Ary (1795-1858) (Box 81, Folder 21)
      ALS to Madame [de Tracy]
      6 Octobre 1818. Paris. 1l.
    - Scheffer, Ary (1795-1858) (Box 81, Folder 22)
      25 Septembre 1819. La Grange. 5 ll.
    - Scheffer, Ary (1795-1858) (Box 81, Folder 23)
      [1821] La Grange, vendredi soir. 1l.
      Madame,/ Comme depuis votre retour à Paris...
    - Scheffer, Ary (1795-1858) (Box 81, Folder 24)
      L [copy] to the Speaker of the House..
      October 17, 1824. Paris. 4 ll.
    - Scheffer, Ary (1795-1858) (Box 81, Folder 25)
      30 Novembre 1825. Paris. 1l.
    - Scheffer, Ary (1795-1858) (Box 81, Folder 26)
      27 Octobre 1827. Paris. 1l.
    - Scheffer, Ary (1795-1858) (Box 81, Folder 27)
      ALS to [George Washington Lafayette?]
      5 Février 1828. [n.p.] 1l.
    - Scheffer, Ary (1795-1858) (Box 81, Folder 28)
      1838. [n.p.] 1l.
    - Scheffer, Ary (1795-1858) (Box 81, Folder 29)
      1838 [n.p.] 1l.
      Je suis hereux que vous donnez au portrait...
    - Scheffer, Ary (1795-1858) (Box 81, Folder 30)
      3 Juillet 1838. [n.p.] 1l.
    - Scheffer, Ary (1795-1858) (Box 81, Folder 31)
      4 Juillet [1839]. Rueil. 1l.
    - Scheilenberg, Comte de (Box 81, Folder 32)
      19 Avril 1798. Berlin. 1l.
      Monsieur/ C'est avec plasir...
    - Schramm & Trentins (Box 81, Folder 33)
      18 Mai 1798. Hambourg. 1l.
      Madame/ On nous marque, que par rapport...
    - Scott, W. (Box 81, Folder 34)
      November 28, 1815. Paris. 1l.
    - Scott, William (Box 81, Folder 35)
      October 29, 1830. 41 York Place, Edinburgh. 1l.
    - Scott, Winfield (1786-1866) (Box 81, Folder 36)
      June 21, 1825. Louisville. 1l.
    - Scott, Winfield (1786-1866) (Box 81, Folder 37)
      June 16, 1826. New York. 1l.
    - Scott, Winfield (1786-1866) (Box 81, Folder 38)
      June 1830. Richmond. 1l.
    - Scott, Winfield (1786-1866) (Box 81, Folder 39)
      November 9, 1831. New York. 1l.
    - Se..., P. (Box 81, Folder 40)
      Mille et mille amités, mon cher Général, avec le billet ci-joint...
    - Sedgewick, Theodore (1780-1839) (Box 81, Folder 41)
      ALS to Lafayette [?]
      26 Novembre [year illegible]. New York. 1l.
    - Sedgewick, Theodore (1811-1859) (Box 81, Folder 42)
      December 5, 1838. New York. 1l.
    - Sedgewick, Theodore (1811-1859) (Box 81, Folder 43)
      January 31, 1839. New York. 1l.
    - Sègue, Comte de (1753-1830) (Box 81, Folder 44)
      10 Août 1823. [n.p.] 1l.
    - Ségur, Philippe-Henri, marquis de (1724-1801) (Box 81, Folder 45)
      [ca. 5 Décembre 1781] 1l.
    - Ségur, Philippe Paul, comte de (1780-1869) (Box 81, Folder 46)
      ALS to "Chère cousine"
    - [Semonville, Charles Louis Huguet, marquis de (1759-1839)] (Box 81, Folder 47)
      AL to [Général Lafayette]
      autre fait, --Vandernoot et Van Hupen ont dit à un avocat qui travaille avec eux...
    - [Semonville, Charles Louis Huguet, marquis de (1759-1839)] (Box 81, Folder 48)
      Je vous [?] peu de choses aujourd'huy mon cher général...
    - [Semonville, Charles Louis Huguet, marquis de (1759-1839)] (Box 81, Folder 49)
      Je vous envoye ,mon cher général ,le mémoire dont vous avés approuvé l'idée...
    - [Semonville, Charles Louis Huguet, marquis de (1759-1839)] (Box 82, Folder 1)
      ALS to M. de la fayette
      [date torn off, n.p.] 1l.
      Plusieurs jours se sont écoulés depuis que nous ne nous sommes vus...
    - [Semonville, Charles Louis Huguet, marquis de (1759-1839)] (Box 82, Folder 2)
      AL to Monsieur le Marquis de Lafayette